【裁判字號】    88,重上更(三),201
【裁判日期】    890707
【裁判案由】    懲治走私條例
【裁判全文】
臺灣高等法院刑事判決                      八十八年度重上更(三)字第二０一號
    上訴人  台灣基隆地方法院檢察署檢察官
    上訴人
    即被告  庚 ○ ○
    上訴人
    即被告  己 ○ ○
    選  任
    辯護人  陳 英 鳳
    被  告  丙 ○ ○
    被  告  乙 ○ ○
    選  任
    辯護人  李 國 盛
右上訴人因被告等走私等案件，不服台灣基隆地方法院八十二年度訴字第九０號，中
華民國八十二年九月十六日、八十二年九月二十三日第一審判決（起訴案號：台灣基
隆地方法院檢察署八十一年度偵字第三六一六號、第四０七一號）提起上訴，經判決
後，由最高法院第三次發回更審，本院判決如左：
    主    文
原判決關於庚○○、己○○、丙○○、乙○○部分均撤銷。
庚○○、乙○○、己○○共同連續私運管制物品進口逾公告數額，庚○○處有期徒刑
貳年；乙○○處有期徒刑拾月；己○○各處有期徒刑壹年肆月。
丙○○幫助私運管制物品進口逾公告數額，處有期徒刑捌月。
    事    實
一、庚○○曾於民國（下同）六十九年間，因竊盜案件，經本院判處有期徒刑三月，
    於七十一年四月十八日執行完畢；又於七十五年間，因脫逃、竊盜、殺人等案件
    ，經本院判處應執行有期徒刑十五年，上訴後，經最高法院駁回上訴確定，嗣經
    減刑後定應執行有期徒刑十三年九月，於八十年五月八日假釋出獄，假釋中復犯
    本案，現仍執行殘刑中。乙○○則曾於七十四年間，因犯妨害公務案件，經台灣
    台南地方法院判處有期徒刑二月，於七十五年三月十一日執行完畢。
二、庚○○因見進口空氣槍槍械銷售有利可圖，於八十年八月間某日，經高維雄之介
    紹認識台灣省基隆港務警察所新港分駐所巡佐己○○，嗣於八十年九月間某日，
    庚○○向己○○詢問海關有無拍賣查扣之空氣槍槍械，如有可通知其前往標買牟
    利，己○○回稱海關甚少拍賣空氣槍槍械，如要可以自國外進口販售圖利。惟庚○○、己○○對國外船務業務及海關貨櫃進口之實際作業流程並不熟悉，己○○
    遂於八十年九月底某日，在台北市豪香西餐廳介紹熟悉國外船務業務及海關貨櫃
    進口之實際作業流程之丁○○（另經本院判處有期徒刑三年二月確定）與庚○○
    認識；丁○○即於八十年九月間及十月間，與庚○○、己○○或與庚○○等人，
    先後在台北市豪香西餐廳等地，共同謀議走私進口空氣槍事宜，約定由庚○○負
    責將空氣槍以貨櫃申報進口，再由丁○○事先透過海關之關係，打通關節，使空
    氣槍能順利進關驗貨放行，倘無法打通關節，則由丁○○利用與進口貨櫃外形相
    同之貨櫃，於進口貨櫃運送出碼頭途中或運至貨櫃站待驗時，俟機調包，事成之
    後，由己○○及丁○○各分紅新台幣（下同）二百萬元，倘係以調包方式則由己○○及丁○○共分紅五百萬元。庚○○乃依約先行支付現金三十五萬元與己○○
    ，由己○○、丁○○二人提供松盈股份有限公司（下稱松盈公司）之公司執照，
    供為辦理貨櫃進口事宜，嗣因松盈公司業已停業致無法以該公司名義辦理進口，
    庚○○遂再支付五十萬元予丁○○提供興平實業有限公司（下簡稱興平公司）之
    公司執照，由庚○○出資二百五十萬元，由知情並基於幫助犯意之陳健行（另由
    台灣基隆地方法院檢察署檢察官偵辦）出資五十萬元，交由知情並基於共同犯意
    之友人乙○○，供作赴美國購買槍械之資金，由庚○○另請基於幫助犯意之其胞
    兄藍信禧（雖經本院前審判決無罪，惟最高法院第二次發回更審理由則認應構成
    犯罪）隨行，以便監督購槍資金，俾免遭人侵吞。藍信禧乃於八十年十月四日隨
    同乙○○及知情並基於幫助犯意擅長美語會話之丙○○、安吉松（另由台灣基隆
    地方法院檢察署檢察官偵辦）擔任現場翻譯工作，前往美國阿肯色州向ＤＡＩＳ
    Ｙ廠洽購空氣槍。八十年十月三十一日，藍信禧復率同丙○○及知情並基於幫助
    犯意之擅長採買及辦理美國出口業務之張明偉（業據台灣基隆地方法院判處有期
    徒刑一年，緩刑五年在案），前往同地同廠談妥購買具有殺傷力之空氣槍共約九
    千餘支，並預計分批進口，首先於八十一年二月間，以興平公司進口「ＳＴＡＮ
    ＤＡＲＤ２－ＷＡＹＰＯＴＴＹ」（小孩用馬桶座墊）名義，委由不知情之新海
    船務代理有限公司，自美國進口一只四十呎長之貨櫃（櫃號ＨＪＣＵ00000
    00），其中夾藏具有殺傷力之空氣槍ＤＡＩＳＹ  ＡＩＲＧＵＮ（ＭＯＤＥＬ
    ：一九三八Ｂ）型二一００支、ＤＡＩＳＹ  ＡＩＲＧＵＮ（ＭＯＤＥＬ：九五
    Ｂ）型一一九九支、ＣＲＯＳＭＡＮ  ＡＩＲＧＵＮ（ＭＯＤＥＬ：七六０Ｃ）
    型一支，共計三三００支，及可供前開空氣槍發射使用具有殺傷力之鋼質ＢＢ彈
    二十盒，原定自基隆港進口，因作業疏忽而誤入高雄港，於八十一年二月十九日
    ，在高雄港由高雄關稅局會同高雄憲兵隊查獲，並扣得前開具有殺傷力之空氣槍
    、彈。詎庚○○見事機敗露，仍不肯罷休，復圖第二次將所購之空氣槍走私進口
    ，乃與己○○、丁○○、乙○○基於走私槍械進口之概括犯意聯絡及行為分擔，
    由丁○○於八十一年三月初某日，介紹甲○○與庚○○認識，甲○○嗣自庚○○
    處得知庚○○等人欲自美國走私空氣槍進口，認進口槍枝恐危及治安，故於同年
    三月間某日向其熟識之內政部警政署保安警察第三總隊第二大隊副刑事組長戊○○密報，因當時甲○○尚不知庚○○等人確切之走私計劃，乃依戊○○之指示繼
    續參與俾利破案，甲○○為求破獲本案乃與乙○○各出資一百萬元，庚○○等人
    遂於八十一年四、五月間，推由張明偉、甲○○前往同地同廠處理第二批空氣槍
    之購買、進口事宜，甲○○為使第二批空氣槍能順利進口，乃利用不知情之威龍
    企業股份有限公司（下簡稱威龍公司）之名義，以威龍公司進口「ＰＯＬＹＥＴ
    ＨＹＬＥＮＥＶＩＮＹＬ」（塑膠粒）名義，委由不知情之泉運船務代理有限公
    司，自美國進口一只四十呎長之貨櫃（櫃號ＧＡＬＵ0000000），其中夾
    藏具有殺傷力之空氣槍ＤＡＩＳＹ  ＰＯＷＥＲＬＩＮＥ八五六ＲＩＦＬＥ型六
    ０一支，及不具殺傷力之ＤＡＩＳＹ一八八ＡＩＲＰＩＳＴＯＬ型八九四支、Ｄ
    ＡＩＳＹ  ＰＯＷＥＲＬＩＮＥ九二二ＲＩＦＬＥ型一支、ＤＡＩＳＹ  ＲＥＤ
      ＲＹＤＥＲＦＩＲＳＴＩＮＡＩＲＧＵＮ型一四八一支、ＣＲＯＳＭＡＮ  Ａ
    ＩＲＧＵＮＭＯＤＥＬ：一三七七）型四十支、ＣＲＯＳＭＡＮ  ＡＩＲＧＵＮ
    （ＭＯＤＥＬ：一三八九）型四十支，共計三０五七支，甲○○旋將確切走私進
    口該批空氣槍之相關資料告知戊○○，嗣該批空氣槍私運進口後，即於八十一年
    六月四日，在基隆港東十一號碼頭，為基隆關稅局會同內政部警政署保安警察第
    三總隊第二大隊查獲，並扣得前開具有殺傷力及不具殺傷力之空氣槍，嗣庚○○
    於八十一年六月十三日復匯款美金二萬元與美國阿肯色州ＤＡＩＳＹ廠，預備購
    買進口第三批空氣槍，於八十一年十月二十九日為警循線查獲。
三、案經內政部警政署保安警察第三總隊第二大隊移送台灣基隆地方法院檢察署檢察
    官偵查起訴。
    理    由
一、訊據上訴人即被告庚○○、己○○、丙○○、乙○○均矢口否認有何前揭走私等
    犯行，被告庚○○辯稱：其自美國所購進口之空氣槍、彈，均係玩具槍、彈不具
    殺傷力，本件係甲○○與保三總隊第二大隊巡官戊○○勾結故意陷害其走私槍械
    ，以詐領破案獎金，而經查扣之空氣槍經再次送鑑驗結果，亦發覺不具殺傷力，
    其並未走私槍械犯行等語；被告己○○辯稱：其經友人介紹與庚○○認識，因彼
    此皆係年輕人，故經常有所聯絡，因其前此曾承辦丁○○走私案件，念及丁○○
    年歲已大，經濟狀況不佳，不應再從事走私等不法勾當，故介紹丁○○至庚○○
    經營之公司工作，冀丁○○能走上正途，並不知庚○○走私槍械之事，更未介紹
    丁○○參與庚○○走私槍械乙事等語；被告丙○○辯稱：其僅因運動關係與藍信
    禧認識，藍信禧知悉其英文能力不錯，故邀其前往美國幫助於接洽購買空氣槍時
    代為翻譯，事後即未再參與相關事宜，並無幫助庚○○等人走私槍械行為，僅係
    基於私誼幫忙而已，後來其亦經由報紙之報導始得知庚○○等人走私空氣槍被警
    查獲等語；被告乙○○辯稱：其並未參與走私槍械，因其曾受惠於庚○○，本次
    庚○○因缺欠資金，向其借款，故始借予一百萬元週轉，並非投資本次走私槍械
    進口，亦不知庚○○等借用該款係用以購買空氣槍走私，且其與張偉明、甲○○
    等前往美國，係前往觀光，並非陪同前往購買槍械等語。
二、經查：
(一)右揭事實，業據被告庚○○供承：「（己○○）是由己○○的親戚高維雄介紹認
    識，大約在八十年八月間。」、「八十年九月底，在台北市豪香西餐廳由己○○
    介紹認識李榮松（即李正榮），﹕。」、「我請他（指己○○）幫我注意海關有
    無拍賣玩具槍，我要去買，他說這種拍賣很少，並說進口是海關之職責，所以才
    介紹丁○○給我認識，﹕約定由我付錢給他們二人由他們去買槍，但卻未買，只
    拿去借牌，叫我自己去國外買槍，以合法玩具槍進口，進口後經尚志貨櫃讓海關
    人員以玩具驗關而進口。」、「（進口完成後）蕭（金發）、陳（正榮）二人各
    可得二百萬元。」、「（問：最後決定進口之過程是否你負責國外採買，蕭、陳
    二人負責進口報關方面的事？）、是的。」、「本案參與計劃人員？）、我、己○○、﹕，有幾次我哥哥藍信禧也有在旁聽。」、「（問：己○○有擬乙份企劃
    書？）、是的。」、「（問：企劃書內容？）、若海關能認同本案是玩具槍最好
    ，蕭（金發）得二百萬陳（正榮）得二百萬，若未能認同則以走私方式進口，則
    我要付五百萬給蕭（金發）、陳（正榮）：。」、「（問：是否拿三十五萬元給
    己○○去借牌？）、是的，但借到之牌不合格，所以又另拿五十萬元給丁○○去
    借牌。」、「（問：第一次進口你出資多少？）二百五十萬元。」、「（問：八
    十年十月四日藍信禧、乙○○、丙○○三人去美國要買槍？）是的，另有一人安
    吉松他們四人﹕。」、「（乙○○第一次）沒有（出錢），第二次出一百萬元。
    」、「丙○○、安吉松負責翻譯，乙○○管錢，藍信禧無負責工作，﹕。」、「
    （問：十月三十一日藍信禧、丙○○、張明偉三人又去美國買槍？）是的。」、
    「企劃書內如何策劃掉包？）要以空櫃去掉包進口貨櫃，分為在路上掉包，在貨
    櫃場掉包二個方案，﹕。」、「（第二次走私）我未出錢，乙○○出一百萬（改
    稱我出資約七百萬元）及甲○○出一百萬元。」、「（第二次去美國買槍）只有
    甲○○及張明偉二人去，第二次完全由甲○○負責。」、「本案二次進口槍枝是
    同一批購買，第一次我們付款三分之二之錢，美國廠商出貨一半，第二次我們再
    付款三分之一之錢，美國出另一半貨，所以乙○○出錢一百萬是墊第一次進口之
    貨款。」、「（問：如何冒用威龍公司名義進口？）張偉明告訴我是甲○○去偷
    抄海關所存之威龍公司資料冒名進口。」、「（第二次進口）我知道，我幫張偉
    明買機票去美國的。」、「（去美國  ) 共買九千多枝（槍），﹕。」、「對你
    與己○○二人通話錄音譯文內容有何意見？）無，第一次走私被查獲，我要蕭去
    將貨買回來，蕭同意向海關人員買回來，但後來不了了之。」等情甚詳（見警訊
    卷一第一頁反面、第二頁反面、原審卷二第一三一頁至第一三四頁），核與同案
    被告藍信禧於原審訊問時亦供稱：「我弟弟庚○○表示認識一名巡佐（指己○○
    ），準備做走私槍枝之生意，後來己○○介紹丁○○給我弟弟認識，我也曾多次
    在場聽到他們商量走私槍枝之問題，乙○○在本案是擔任學習的角色，丙○○是
    擔任翻譯角色，與美國廠商交談均由乙○○擔任（第一次），第二次則是張明偉
    出面與廠商交談，我有告訴他們這是違法的﹕。」、「我弟弟出大部分錢，乙○○出一百萬元」等語大致相符（見原審卷一第三十三頁），且共犯被告丁○○亦
    因本次走私案件，經本院判處有期徒刑三年二月確定在案，有本院八十三年度上
    訴字第八０九、八九一號刑事判決在卷可稽；又被告庚○○為警查獲後，在住處
    所查扣之東洋旅行社有限公司便條紙上亦載明：「公司進口牌賣者己○○三十五
    萬」、「公司進口牌賣者丁○○五十萬元。」等語在卷可按（見偵查卷第三十七
    頁），再參諸警方在被告庚○○住處所查扣之錄音帶五捲之譯文觀之，其中被告
    庚○○與己○○之對話諸多涉及第一批空氣槍遭高雄關查扣後，被告庚○○要求
    被告己○○如何想辦法取回部分槍械等內容，被告己○○與被告庚○○彼此相當
    熟識，衡情其對被告庚○○走私槍械乙事斷無不知之理，亦有錄音帶及譯文在卷
    可參（見偵查卷第九十六頁至第一０四頁、第一三一至第一三二頁）。又被告己○○身為警務人員，自承共犯被告丁○○前此所涉之走私案件係由其承辦，復明
    知丁○○因未到案執行經發布通緝在案，竟不思依法予以逮捕，反而介紹與被告
    庚○○認識，復多次在餐廳飲宴，無非在於借重共犯被告丁○○以往走私之經驗
    ，以遂行與被告庚○○共同自美購買空氣槍走私進口牟利，益徵被告庚○○所供
    為真實，被告己○○所辯其不知庚○○等走私槍械乙事，係為導引丁○○走向正
    途，始介紹丁○○至庚○○之公司工作云云，顯與常情相違，不足採信。
(二)又被告等第一次走私進口於八十一年二月十九日遭警查獲扣案之前開空氣槍，經
    送內政部警政署刑事警察局依性能檢視法及試射法鑑定結果，前開空氣槍計有Ｄ
    ＡＩＳＹ  ＡＩＲＧＵＮ（ＭＯＤＥＬ：一九三八Ｂ）型、ＤＡＩＳＹ  ＡＩＲ
    ＧＵＮ（ＭＯＤＥＬ：九五Ｂ）型、ＣＲＯＳＭＡＮ  ＡＩＲＧＵＮ（ＭＯＤＥ
    Ｌ：七六０Ｃ）型等二種型號空氣槍，均為制式ＤＡＩＳＹ廠製空氣槍，以彈簧
    壓縮空氣為動力，分別可發射ＭＯＤＥＬ╱九五Ｂ、ＭＯＤＥＬ╱一九三八Ｂ鋼
    ＢＢ彈及ＭＯＤＥＬ╱七六十Ｃ空氣獵槍彈，認均具殺傷力，扣案之子彈均為四
    ‧五ＭＭ口徑鋼質ＢＢ彈，可供上述空氣槍使用，亦具殺傷力，有該局（八一）
    刑鑑字第三五二七二號鑑驗通知書本乙份在卷可稽（見警訊卷一第八頁），另第
    二次走私進口於八十一年六月四日遭查扣之空氣槍，經送內政部警政署刑事警察
    局鑑驗結果，雖亦認ＤＡＩＳＹ一八八ＡＩＲＰＩＳＴＯＬ型、ＤＡＩＳＹ  Ｐ
    ＯＷＥＲＬＩＮＥ八五六ＲＩＦＬＥ型、ＤＡＩＳＹ  ＰＯＷＥＲＬＩＮＥ九二
    二ＲＩＦＬＥ型、ＤＡＩＳＹ  ＲＥＤ  ＲＹＤＥＲＦＩＲＳＴＩＮ  ＡＩＲＧ
    ＵＮ型之空氣槍均係以彈簧壓縮氣體為發射動力可發射金屬彈丸，且依槍枝說明
    書稱，若使用不慎足以致傷或死亡，認具殺傷力，ＣＲＯＳＭＡＮ  ＡＩＲＧＵ
    Ｎ（ＭＯＤＥＬ：一三七七）型、ＣＲＯＳＭＡＮ  ＡＩＲＧＵＮ（ＭＯＤＥＬ
    ：一三八九）型雖為玩具型空氣槍，惟亦係以彈簧壓縮氣體為發射動力可發射金
    屬彈丸，且依槍枝說明書稱：若使用不慎足以致傷或死亡，認具殺傷力，有該局
    刑鑑字第三五二七二號及四六六九一號鑑驗通知書各一紙在卷可參（見警訊卷一
    第九頁），然各該空氣槍依該鑑驗通知書所載，均係玩具空氣槍，其中編號四之
    空氣槍送鑑定時機械稍有故障，編六之空氣槍係大製之玩具，僅可供打擊產生聲
    響之用，編號九空氣槍則係玩具槍之槍托，均非空氣槍或無殺傷力，且內政部警
    政署刑事警察局係依槍枝說明書所載，認前開送鑑驗編號一、二、三、五、七、
    八等空氣槍，若使用稍有不慎均足以致傷或死亡，並非依實際試射各該槍枝之結
    果為認定標準，亦有該鑑驗通知書乙份可憑，被告庚○○、己○○、乙○○、丙○○雖均辯稱前開空氣槍、彈在美國均係屬玩具槍、彈，且部分係屬供十歲以下
    兒童玩具之用，市面上均有販售，應非管制之一般槍械云云，本次最高法院發回
    意旨亦要求本院再將查扣之前開空氣槍再調取送鑑定，以確查各該空氣槍是否確
    屬有殺傷力之槍械，惟查其中被告等第一次走私進口於八十一年二月十九日遭查
    扣之三三００把空氣槍及二十盒鋼質ＢＢ彈，業經檢察官開具「沒收處分命令」
    於八十二年五月六日以（八）弼博字第一一００號函請聯勤０五廠專案協助銷燬
    處理，並全部提清銷燬在案，業財政部高雄關務局函敘甚詳，有該局八十六年九
    月一日關緝字第八六一六０九三九號函乙份在卷可憑（見本院更一審卷第一七九
    頁及反面），已無法再調取各該空氣槍供鑑驗之用，然被告等第一次走私進口於
    八十一年二月十九日查扣之空氣槍，係經內政部警政署刑事警察局以「性能檢視
    法」及「試射法」鑑驗結果，始認定扣案之空氣槍及鋼質ＢＢ彈均具殺傷力，而
    非僅憑獲案之槍枝說明書內容為書面之審認，且非屬玩具空氣槍，與被告等第二
    次走私進口於八十一年六月四日遭查扣之空氣槍均屬玩具空氣槍不同，參以被告
    丙○○於偵查中亦坦承：「（問：是否要求廠商將空氣槍以玩具槍名義賣給他們
    ？）、是的。」、「在美國是玩具，平時打塑膠彈，若以鋼珠打可以擊破鋁製啤
    酒罐，我們樣品試射打過。」等語觀之（見第三六一六號偵查卷第二五二頁反面
    至第二五三頁），顯見被告等第一次自美所走私進口者均係空氣槍，而非玩具槍
    甚明，且在美國以鋼珠試射時，即可擊破鋁製啤酒罐，均應係具殺傷力之空氣槍
    ，洵無疑議。再者，於八十一年六月四日所查扣之空氣槍，經本院命負責保管該
    批空氣槍之內政部警政署保安警察第三總隊第二大隊再送內政部警政署刑事警察
    局再予鑑驗，經該局以「性能檢驗法」、「動能測試法」鑑驗結果，認其中編號
    一至四等空氣槍，均係美國ＤＡＩＳＹ廠生產之空氣長槍，型號分別為一八八型
    、口徑四點五ｍｍ，八五六型、口徑四點五ｍｍ，八四０型、口徑四點五ｍｍ，
    ＲＥＤＲＹＤＥＲ型、口徑四點五ｍｍ，編號五、六之空氣槍則係美國ＣＲＯＳ
    ＭＡＮ廠生產之空氣手槍，型號為一三七七型、口徑四點五ｍｍ，及一三八九型
    、口徑四點五ｍｍ，除其中編號三之空氣長槍，因機械損壞，認不具殺傷力外，
    其餘空氣槍經測試結果，除其中編號二之美國ＤＡＩＳＹ廠生產之八五六型空氣
    長槍之單位面積動能為每平方公分達二十六點以六九焦耳，可穿人體及豬隻皮肉
    層，認具殺傷力外，其餘編號一、四、五、六等四型空氣槍之單位面積發射動能
    均在每平方公分十八點六三焦身以下，應認不具殺傷力，亦有該局八十八年十二
    月八日型鑑字第一二七四五三號鑑驗通知書乙份在卷可按（見本院卷一第八十三
    頁、第八十四頁），雖被告庚○○及被告乙○○選任辯護人一再指稱各該空氣槍
    均係玩具槍，部分更係美製供十歲以下兒童使用之玩具空氣槍云云，然查槍砲彈
    藥刀械管制條例所管制之空氣槍，係以有無殺傷力為其認定之標準，在美國固以
    玩具槍名義出售，然該槍是否具殺傷力非試射後測定其單位面積動能無以判斷，
    而被告得走私進口之空氣槍，係以鋼質ＢＢ彈為發射子彈，而非一般之塑膠ＢＢ
    彈可供比擬，該空氣槍經內政部警政署刑事警察局以第一次走私所查扣之四點五
    口徑相同之鋼珠試射結果，既已測出第二次走私所查扣編號二之空氣長槍具殺傷
    力，該槍即屬槍砲彈藥刀械管制條例所管制之空氣槍無訛，苟被告等所進口之空
    氣槍均係玩具槍，不具殺傷力，為何被告等不思依合法管道正式進口，而以走私
    方式為之，參以同案被告藍信禧（即被告庚○○之兄）於偵查中及原審亦供稱：
    「﹕我當時有勸他（指庚○○）這是違法事不要做，他不聽，因投資了六、七百
    萬元﹕。」、「﹕因我弟弟（指庚○○）叫我們要求廠商把空氣槍以玩具槍的名
    義買賣，言明要走私回台灣銷售，但對方不同意把空氣槍以玩具槍的名義賣給我
    們，﹕。」、「我知道他們去美國是要買槍，我有告訴廠商說如果賣這些槍有刑
    責，要好好考慮。」、「（去美國買空氣槍，我們要去美國前均知此事是犯法之
    事。」等語（見第四０七一號偵查卷第二十七頁、第三六一六號偵查卷第二二九
    頁反面、原審卷一第三十二頁反面、原審卷二第二一八頁），被告丙○○於偵查
    中亦坦承：「（問：是否要求廠商將空氣槍以玩具槍名義賣給他們？）、是的。
    」等語（見第三六一六號偵查卷第二五二頁反面至第二五三頁），足徵被告等前
    往美國所購買走私進口者係空氣槍，而非玩具槍，苟被告等當時自美國購買係不
    具殺傷力之玩具槍，為何藍信禧會當場對美國廠商為該警告？況各國對槍枝之管
    制寬嚴不一，在美國任何槍枝在符合規定下均可自由買賣，屬未管制槍枝之國家
    ，與我國對槍枝嚴加立法管制處罰之國情不同，自非可以在美國街肆可購，即指
    在美所購之槍枝均屬不具殺傷力，而可合法進口，被告等及其選任辯護人前開所
    辯自非可採。
(三)被告己○○雖以被告庚○○自警訊至本院審理止，所為有關其犯罪之供述前後不
    一，不足採為其犯罪之証據云云，惟查被告庚○○自警訊迄審理時，對被告己○○確有參與本件走私槍械情事，始終供述不移，雖對於若干細節前後所供有所岐
    異，然本案發生迄被告庚○○為警查獲時之八十一年十月二十九日止，已逾數月
    之久，被告庚○○苟非經刻意記憶，或因個人記憶力之原故，或於各次陳述事實
    之主要內容及角度不同，致對所付金額及所供細節稍有出入，亦屬人情之常，被
    告己○○執被告庚○○供述之些微出入，即據認被告庚○○之所有供述均不可採
    ，必強其歷次供述應前後企符始可採為證據，洵屬無據。
(四)被告乙○○確於被告庚○○等第二次走私時出資一百萬元參與之事實，迭據被告
    庚○○於警訊時、偵查中及本院前審審理中供稱：「有告訴乙○○一人」（見警
    訊卷一第五頁）、「乙○○也出資一百萬元」、「乙○○．．．他們知道進口此
    批玩具槍」、「乙○○知走私事」（見偵字第三六一六號卷第卅五頁、第四十五
    頁反面、第八十九頁）、「﹕一百萬元是乙○○自己投資，去美國買玩具槍」（
    見本院更二審卷第七十九頁反面）、「乙○○確有拿一百萬來投資，不是我向他
    借錢﹕。」、「（問：乙○○出資一百萬將來如何分配利潤？乙○○有何利益？
    ）、我們共分成二十一股，依比例平分利潤。」（見本院更二審卷第一一三頁、
    第一四七頁）等語屬實，核與共同被告藍信禧於原審審理中供稱：「我知道他們
    去美國是要買槍，我有告訴廠商說，如果賣這些槍有刑責，要好好考慮清楚」、
    「﹕後來己○○介紹丁○○給我弟弟認識，我也曾多次在場聽到他們商量走私槍
    枝之問題，乙○○在本案是擔任學習的角色，丙○○是擔任翻譯角色，與美國廠
    商交談均由乙○○擔任（第一次），第二次則是張明偉出面與廠商交談，我有告
    訴他們這是違法的﹕。」等語相符（見原審卷一第三十二頁反面、第三十三頁）
    ；至被告乙○○雖坦承有交付一百萬元予庚○○，惟否認係其投資走私槍械之投
    資款，復辯稱該款係庚○○向其母親林陳金桃所借云云，然經本院前審隔離訊問
    被告乙○○、証人林陳金桃結果，被告乙○○就該情供稱：「﹕庚○○向我母親
    借錢，當天沒給他，後來母親向人家借錢，交給我拿給庚○○，﹕拿給我是一千
    元鈔票共一百萬元，以農會袋子裝的，有麻繩綁的一梱梱，﹕我不知道要付多少
    利息，我沒經手﹕這筆錢是言青代書向農會貸得。」等語（見本院更二審卷第七
    十八頁）；証人即乙○○母林陳金桃則供稱：「﹕庚○○一個人來借一百萬，我
    當天沒借，是之後我拿房契向代書借，不知他向什麼地方借得錢，借得一百萬後
    ，我把錢交給我兒子再拿給庚○○，﹕十萬十萬一疊，沒有用繩子捆起來，我交
    給我兒子時沒有用東西或袋子包起來，﹕庚○○向我借錢利息每月二萬八千元，
    ﹕最初庚○○拿二萬八千元，後來寄支票給我，也有透過我兒子拿給我二萬八千
    元，有五次﹕。」等情（見本院更二審卷第七十八頁反面至第七十九頁），兩人
    所供關於庚○○借款是否付利息，該款有無裝於袋中或曾否以麻繩捆住，及究係
    向代書所借，抑係委託代書向農會貸款所得，所供情節均完全不符，苟被告庚○○確曾向乙○○之母林陳金桃借款，為何二人所陳情節如此差異？參以林陳金桃
    與乙○○係母子，屬至親之人，所供難免偏頗，故為有利被告乙○○之陳述；至
    証人林陳金桃雖提出庚○○書寫之信封袋一個以証明庚○○確曾向其借款，然該
    信封袋並無內容，林陳金桃稱係被告庚○○寄交利息支票之用，亦為庚○○所堅
    詞否認，証人陳林金桃復無法提出其所指庚○○寄交之利息支票或提示該支票之
    金融機構相關資料或存摺證明供法院調查以實其說，自難據其所提出之該信封，
    即為被告乙○○有利之認定，被告乙○○所辯借錢一節，洵屬虛妄之詞，其母所
    證與事實亦屬不符，均不足採。
(五)被告丙○○係明知被告庚○○等人係欲自美購買空氣槍走私進口牟利，猶基於幫
    助之故意，先後陪同乙○○、藍信禧、安吉松及陪同藍信禧、張明偉前往美國購
    買空氣槍並充當翻譯等情，業據同案被告藍信禧供稱：「丙○○會英文任翻譯，
    張明偉負責採購與接洽事宜﹕。」、「﹕乙○○在本案是擔任學習的角色，丙○○是擔任翻譯角色，與美國廠商交談均由乙○○擔任（第一次），第二次則是張
    明偉出面與廠商交談，我有告訴他們這是違法的﹕。」、「（去美國買空氣槍，
    我們要去美國前均知此事是犯法之事。」、「﹕因我弟弟（指庚○○）叫我們要
    求廠商把空氣槍以玩具槍的名義買賣，言明要走私回台灣銷售，但對方不同意把
    空氣槍以玩具槍的名義賣給我們，﹕我弟弟交代一定要買成，就由張明偉留在美
    國繼續出面購買，我在十二月七日回國，丙○○大概早我一星期離開美國。」等
    語（見第四０七一號偵查卷第二十六頁反面、第三六一六號偵查卷第二二九頁反
    面、原審卷一第三十三頁、原審卷二第二一八頁），被告庚○○亦承稱：「（藍
    信禧、丙○○、安吉松）他們均知本案要進口走私空氣槍﹕」、「我方參與走私
    人員有丙○○、乙○○、安吉松、張明偉、藍信禧、我﹕。」、「﹕（丙○○）
    幫我任翻譯，他會說英文，﹕他們（指丙○○、張明偉）知道走私之事。」等語
    （見第三六一六號偵查卷第八十九頁、第一八一頁、第二三七頁反面），被告丙○○於偵查中亦坦承：「（問：是否要求廠商將空氣槍以玩具槍名義賣給他們？
    ）、是的。」、「在美國是玩具，平時打塑膠彈，若以鋼珠打可以擊破鋁製啤酒
    罐，我們樣品試射打過。」、「第一次與乙○○出去，第二次與張明偉出去，在
    接洽中他們均知走私之事，﹕我從藍信禧口中得知己○○是負責接應之人。」等
    語（見第三六一六號偵查卷第二五二頁反面至第二五三頁及反面），足徵被告丙○○先後二次前往美國擔任購買空氣槍之翻譯時，均已明知庚○○等人購買具殺
    傷力之空氣槍（於試射時亦應知悉）係供走私進口之用，殊屬顯然，其辯謂其僅
    因會英文，始受託前往美國擔任翻譯，不知購買空氣槍係供走私云云，要係卸責
    之詞，不足採信。
(六)又被告丙○○及同案被告庚○○並未實際出資，被告丙○○均係先後二次前往購
    買空氣槍時擔任翻譯工作，被告藍信禧亦係惟恐其弟庚○○購槍之資金，遭前往
    美國購槍之同夥侵吞，而前往幫忙管帳監督資金之人，二人均屬基於幫助犯意，
    為犯罪構成要件以外行為，於被告等購買空氣槍時予以助力之人，應均屬幫助犯
    。
(七)至被告庚○○一再指稱甲○○於第一次走私之前，即經由丁○○之介紹而參予走
    私，且認甲○○係內政部警政署保安警察第三總隊第二大隊之線民，其參與走私
    係陷害教唆乙節，然查：甲○○於其所涉違反槍砲彈藥刀械管制條例乙案中已否
    認其有前揭庚○○所指犯行，辯稱：因庚○○等人於八十一年二月十九日第一次
    走私空氣槍行為其並未參與，亦不知情，其係於庚○○等人首次走私空氣槍遭警
    查獲後，於八十一年二、三月間，始經丁○○之介紹認識庚○○，當時丁○○原
    向其提議欲投資進口電動玩具，但嗣後在與庚○○等人商談過程中，發現並不單
    純，認為庚○○等人可能計劃走私，乃向保三總隊第二大隊刑事組副組長戊○○
    密報，經戊○○指示其繼續與庚○○等人委蛇，其乃依戊○○指示佯裝與庚○○
    等人謀議走私空氣槍，事實上其根本無走私之故意，而其為取信庚○○等人而投
    入之一百萬元，亦係經戊○○同意，由其自己籌措投資，嗣於查獲後其因恐懼庚○○等人報復，不願自行出面領取檢舉獎金，而商由戊○○另覓一代檢舉人代為
    領取，嗣後戊○○亦將檢舉獎金交其受領，其領取獎金係屬合法，並非參與走私
    及詐領密報獎金等語。且參諸被告藍信禧於警訊中亦供稱：「丁○○因為第一次
    搞砸了，所以介紹李主任（即甲○○）和我弟弟（指庚○○）認識，：。」等語
    （見第三六一六號偵查卷第二三０頁反面、），嗣偵查中復陳稱：「（庚○○開
    始計劃進口空氣槍係自）八十年八月間開始，有庚○○、己○○、丁○○三人，
    乙○○其並不清楚，丙○○懂英文，﹕請其擔任翻譯，他沒出錢很窮，甲○○是
    在八十一年三、四月間第一批貨在高雄關被查獲後才加入。」等語（見第四０七
    一號偵查卷第二十七頁），被告為己○○亦陳稱其僅介紹丁○○與庚○○認識，
    甲○○其人其迄偵查中尚不認識等情（見第三六一六號偵查卷第七十四頁及反面
    ），另被告丁○○於其所涉本件走私案件執行完畢後，在原審甲○○違反槍砲彈
    藥刀械管制條例乙案審理中亦仍指稱庚○○第一次走私後，始在基隆市安樂區之
    日本料理店經其介紹認識甲○○，顯然依藍信禧、乙○○、張明偉、丁○○等人
    之供述，可知被告甲○○係自庚○○八十一年二月間首次走私經查獲後，始加入
    該走私集團等情（見原審八十七年度訴字第一六六號卷第九十七頁至第九十八頁
    反面），被告乙○○於八十六年八月四日警訊中稱對甲○○並無印象，而經警提
    示照片後，始稱甲○○於八十一年四月三日赴美時，其曾載甲○○至桃園中正機
    場，但對庚○○第一次走私進口失敗後，甲○○是否曾賠庚○○一百萬元，表示
    並不知情等語（見第四０四八號偵查卷第三十四頁至第三十六頁），共犯被告張
    明偉於警訊中亦供稱：其與甲○○係於八十一年三月初，經由庚○○介紹認識，
    而第一次走私時，係張明偉負責至美採購，且第一次走私時甲○○並未與其接洽
    ，而第二次赴美採購空氣槍之資金是在基隆市○○區○○路邊攤由甲○○交與丁○○，丁○○再交給庚○○等語（見第四０四八號偵查卷第七頁反面至第八頁反
    面），顯見甲○○並未參與第一次走私甚明。苟甲○○早於庚○○第一次走私空
    氣槍前即已參與共謀，為何參與第一次走私之共犯被告己○○、張明偉、藍信禧
    、丁○○、乙○○等人均供稱當時未見甲○○參與其事，僅陳稱其等係於八十一
    年二月十九日第一次走私遭查獲後，始於八十一年三月間結識甲○○，其時間顯
    不相符，且庚○○與甲○○認識係經由丁○○之引介，而依丁○○前開所供復稱
    在第一次走私遭查獲後始介紹二人認識，自不可能在第一次走私前甲○○即參與
    其事，洵屬當然，且甲○○確未參與第一次之走私，亦據原審八十七年訴字第一
    六六號、本院八十八年度上訴字第七一四號刑事判決認定明確，業據本院調閱該
    卷核閱屬實。又依甲○○前開所陳，其係於庚○○等人第一次走私失敗後，始經
    由丁○○之介紹，始與庚○○認識，二人結識之初，甲○○原以為被告庚○○等
    人係欲走私進口電動玩具牟利，迨知悉庚○○等人實係走私進口空氣槍牟利時，
    始向保三總隊第二大隊副刑事組長戊○○密報，因當時尚無庚○○等人走私之具
    體內容，戊○○乃指示其續與庚○○等人接觸，並向其報告，嗣甲○○於八十一
    年四月間，赴美國處理購買空氣槍進口事宜前，即將該情向戊○○報告等情，亦
    據証人戊○○供明在卷（見八十二年偵字第七九五號卷第六頁），核與甲○○所
    供大致相符，再依附於八十二年度偵字第七九五號偵查卷內之戊○○於八十一年
    五月二十五日有關甲○○密報本案之簽呈所載，故敘明庚○○等人第二次走私之
    情報，係由甲○○於八十一年五月二十四日提供，有該簽呈在卷可按（見該卷第
    十二頁），然此應係指甲○○密報有關空氣槍私運進口之確定細節，未必可據以
    認定甲○○確係至八十一年五月二十四日，始初次與戊○○接觸檢舉庚○○等人
    之走私犯行，此觀戊○○於八十一年十一月十七日另份有關該走私案佈線過程之
    報告（見同上偵卷第九頁至十一頁），則明載庚○○等人於八十一年二月走私闖
    關失敗後，戊○○即多方佈線查訪，查出線民（即被告甲○○）與丁○○為舊識
    ，請線民協助打聽，而由線民與丁○○搭線，並由丁○○介紹線民與庚○○認識
    ，並於取得庚○○信任後，虛與委蛇投資走私空氣槍，當時線民投資金額為新台
    幣一百萬元，後因線民家用，向庚○○取回三十萬元，實際投資金額為七十萬元
    ，全案至八十一年五月二十三日確定該批空氣槍必會進口闖關，戊○○遂於八十
    一年五月二十四日將全案簽陳備案，並以「阿冬」為線民代號，於八十一年五月
    二十八日線民確定庚○○走私空氣槍所搭運之船名後，經戊○○面陳保三總隊第
    二大隊大隊長簽陳總隊備案等語，可知被告甲○○亦早在八十一年五月二十四日
    之前即向戊○○檢舉庚○○之走私行為，並經戊○○指示繼續與庚○○等人接觸
    ，而非於八十一年五月二十四日始向戊○○檢舉；再參諸被告庚○○於原審所供
    ，因其等第一次走私進口時已付美國廠商三分之二貨款，美國廠商僅出貨一半，
    故第二次走私時再付三分之一貨款，美國廠商始將全部購買之空氣槍出貨等情觀
    之（見原審卷二第一三三頁），被告庚○○等人應係一次向美國廠商購買空氣槍
    ，先付三分之二貨款，出貨二分之一，第二次再付三分之一貨款，出貨其餘二分
    之一，足徵被告庚○○等自始即圖謀將向美國廠商所購買之空氣槍分二次走私進
    口甚明，而甲○○係在被告庚○○等人第一次走私失敗遭查獲後，經由丁○○之
    介紹始認識庚○○，並知悉庚○○等欲再走私空氣槍進口，始向戊○○密報，亦
    經甲○○陳明已如前述，足徵被告庚○○等計劃第二次走私，早在甲○○加入之
    前，甲○○係在知悉庚○○等走私計劃後，始密報該情而為求破案而參與，並投
    資一百萬元，再徵諸被告庚○○供稱被告乙○○於第二次走私時投資之一百萬元
    ，係用於墊付第一次貨款之用等語觀之，顯見甲○○及乙○○出資之二百萬元，
    係用於支付未付之三分之一貨款，洵屬顯然。可知被告庚○○等人第二次走私，
    係基於其等共同走私之犯意而為之，甲○○係於被告庚○○等人已萌生走私之犯
    罪故意後，始知悉該情而為協助警方破案而加入，被告庚○○等應非因甲○○之
    「陷害教唆」，始萌生第二次走私之犯罪故意，被告庚○○、乙○○、己○○等
    人辯謂其等第二次走私係因甲○○之「陷害教唆」始行為之，應屬無據。至本院
    八十八年上訴字第七一四號刑事判決認甲○○在投資一百萬元參與走私之前向戊○○密報本件走私，即屬「陷害教唆」，其法律見解與「陷害教唆」係指教唆原
    無犯罪故意者，使其萌生犯罪故意而實施犯罪行為，再予查獲之情形有別，應有
    誤認，併此敘明。
(八)甲○○雖係為協助警方人員破獲本案，並無犯罪故意，復非「陷害教唆」已如前
    述，被告庚○○等人第二次走私行為，固係因甲○○向戊○○密報而遭查獲，惟
    被告庚○○等本具有第二次走私空氣槍進口之概括犯意，復已實施該犯行而自美
    私運具殺傷力之空氣槍進口，進入基隆港國境內，其等第二次走私行為縱無甲○○之參與，仍無礙於其等之私運具殺傷力空氣槍入境之犯行，本次雖因甲○○之
    密報而遭警查獲，惟既已私運具殺傷力之空氣槍入境，仍應以既遂犯論處，附此
    敘明。
(九)至被告乙○○、己○○及其辯護人聲請傳喚共犯被告丁○○及關係人甲○○到庭
    ，嗣經本院向原審法院調取甲○○全案卷証後，已均捨棄聲請傳訊甲○○，而甲○○本人亦經本院多次傳喚並命警拘提，亦均傳拘無著，有本院送達証書回証及
    拘票在卷可稽，另共犯丁○○本院認有關事証已明，核無再傳訊之必要，併此敘
    明。
(十)又被告庚○○於本院提出經濟部八十九年五月十九日（八九）商字第八九二０九
    二三七號函指稱並無松盈公司之設立登記，該公司執照應係己○○、甲○○、丁○○等人共謀持以向其詐騙借牌費用所偽造之文書云云，然查松盈公司係於七十
    六年一月二十七日所設立登記，資本五百萬元，公司設於台北市○○○路○段一
    九八號十一樓，於七十七年三月二十六日變更登記，公司負責人為張平裕，嗣於
    七十八年間因積欠進口稅，經財政部國稅局於七十八年八月七日函請主管機關暫
    緩辦理該公司變更及解散登記，有該公司公司變更登記事項卡影本三份在卷可按
    （見第三六一六號偵查卷第一一六頁至第一一九頁），顯見松盈公司於七十六年
    至七十八年間確係合法設立登記之公司無訛，至經濟部函稱於八十九年間該部查
    無松盈公司之登記資料，或因松盈公司早已解散登記之故，且本案之發生距經濟
    部該發函時間，已有八年之久，時過境遷，尚難因經濟部該函即指松盈公司之公
    司執照係己○○等人所偽造持向被告庚○○詐騙借牌費用。
    綜上所述，足徵被告庚○○、己○○、乙○○、丙○○所辯，均係卸責圖免之詞
    ，委不足採，被告等所犯事證明確，其等犯行均洵堪認定。
三、查懲治走私條例業於八十一年七月二十九日經總統令修正公布，於同月三十一日
    生效，該法修正後第二條第一項之私運走私物品罪之罰則，與修正前之同條例相
   同構成要件之第二條第一項規定之法定刑比較結果，應以修正前之規定較有利於
    被告等，依刑法第二條第一項但書規定，自應適用行為時之懲治走私條例第二條
    第一項規定為本案論罪科刑之依據。另被告等行為後，槍砲彈藥刀械管制條例先
    後亦於八十六年十一月廿四日修正公布，自同年月廿六日生效施行（八十五條九
    月二十五日修正部分與本案所犯法條無關，故不予比較），茲比較新、舊法結果
    ，以行為時法即修正前之規定最有利於被告等，自應適用修正前之槍砲彈藥刀械
    管制條例第八條第一項、第十一條第一項之規定為本案論罪科刑之依據。核被告
    庚○○、己○○、乙○○所為，均係犯修正前懲治走私條例第二條第一項之私運
    管制物品進口罪、修正前槍砲彈藥刀械管制條例第八條第一項之運輸空氣槍罪、
    同條例第十一條第一項之運輸彈藥罪，被告庚○○、己○○係以一行為，同時觸
    犯上開三罪，應依刑法第五十五條前段想像競合規定，從一重之私運管制物品進
    口罪處斷。公訴意旨雖未論及被告三人涉犯修正前槍砲彈藥刀械管制條例第十一
    條第一項之運輸彈藥罪，惟此部分與已起訴部分，有想像競合犯之裁判上一罪關
    係，本院自得併予審理。被告庚○○、己○○、乙○○與已判決確定之丁○○間
    ，有犯意聯絡及行為分擔，為共同正犯，渠等先後利用不知情之新海及泉運輪船
    公司自美國將空氣槍私運至台灣地區行為，為間接正犯，至甲○○係基於協助警
    方破案，始參加第二次走私行為，並無犯罪故意，並經判決無罪確定在案，已如
    前述，公訴意旨認其係共同正犯，尚有未洽。被告庚○○、己○○、乙○○等先
    後二次犯行，時間緊接，犯罪構成要件相同，顯係基於概括犯意反覆為之，應以
    連續犯一罪論，並依法加重其刑。被告丙○○所為，係犯刑法第三十條第一項、
    修正前懲治走私條例第二條第一項之幫助私運管制物品進口罪、修正前槍砲彈藥
    刀械管制條例第八條第一項之幫助運輸空氣槍罪、同條例第十一條第一項之幫助
    運輸彈藥罪，公訴意旨雖未論及被告丙○○涉犯修正前槍砲彈藥刀械管制條例第
    十一條第一項之運輸彈藥罪，惟此部分與已起訴部分，有想像競合犯之裁判上一
    罪關係，本院自得併予審理。被告丙○○係一行為，同時觸犯上開三罪，應依刑
    法第五十五條前段想像競合規定，從一重之幫助私運管制物品進口罪處。被告丙○○基於幫助庚○○等人走私之犯意，而實施自美國將空氣槍私運至台灣地區構
    成要件以外之行為，為幫助犯，爰依刑法第三十條第二項之規定減輕其刑。乙○○既出資一百萬元購買槍械，又至美國洽談購買槍枝事項，為共同正犯，公訴意
    旨認係幫助犯，尚有未洽，併此敘明。
四、公訴意旨另以：被告等走私槍械中私運ＤＡＩＳＹ  ＭＯＤＥＬ八四ＤＳＩＮＧ
    ＬＥＰＵＭＰＰＮＥＵＮＡＴＩＣ型空氣槍一支、ＤＡＩＳＹ  ＴＯＹＧＵＮ型
    空氣槍一支、ＣＲＯＳＭＡＮ  ＡＩＲＧＵＮ  ＭＯＤＥＬ一三九九型空氣槍四
    十支、ＤＡＩＳＹ一八八ＡＩＲＰＩＳＴＯＬ型空氣槍八九四支、ＤＡＩＳＹ
    ＰＯＷＥＲＬＩＮＥ九二二ＲＩＦＬＥ型空氣槍一支、ＤＡＩＳＹ ＲＥＤ ＲＹ
    ＤＥＲＦＩＲＳＴＩＮ  ＡＩＲＧＵＮ型一四八一支、ＣＲＯＳＭＡＮ  ＡＩＲ
    ＧＵＮ（ＭＯＤＥＬ：一三七七）型四十支、ＣＲＯＳＭＡＮ  ＡＩＲＧＵＮ
   （ＭＯＤＥＬ：一三八九）型四十支，亦涉犯修正前懲治走私條例第二條第一項
    之私運管制物品進口罪、修正前槍砲彈藥刀械管制條例第八條第一項之運輸空氣
    槍罪嫌云云，惟查前開空氣槍，經送內政部警政刑事警察局鑑定結果，ＤＡＩＳ
    Ｙ  ＭＯＤＥＬ八四ＤＳＩＮＧＬＥＰＵＭＰＰＮＥＵＭＡＴＩＣ型空氣槍一支
    機械故障，ＤＡＩＳＹ  ＴＯＹＧＵＮ型空氣槍一支為大陸製玩具槍僅可供打擊
    產生聲響之用，ＣＲＯＳＭＡＮ  ＡＩＲＧＵＮＭＯＤＥＬ一三九九型空氣槍四
    十支，為ＣＲＯＳＭＡＮ廠出品一三九九型玩具空氣槍之槍托，均不具殺傷力，
    有該局刑鑑字第四六六九一號函在卷可參，另第二次私運進口之ＤＡＩＳＹ一八
    八ＡＩＲＰＩＳＴＯＬ型空氣槍八九四支、ＤＡＩＳＹ  ＰＯＷＥＲＬＩＮＥ九
    二二ＲＩＦＬＥ型空氣槍一支、ＤＡＩＳＹ  ＲＥＤ  ＲＹＤＥＲＦＩＲＳＴＩ
    Ｎ  ＡＩＲＧＵＮ型一四八一支、ＣＲＯＳＭＡＮ  ＡＩＲＧＵＮ（ＭＯＤＥＬ
    ：一三七七 ）型四十支、ＣＲＯＳＭＡＮ   ＡＩＲＧＵＮ（ＭＯＤＥＬ：一三
    八九）型四十支，經本院命保三總隊第二大隊再送內政部警政刑事警察局鑑定結
    果，認美國ＤＡＩＳＹ廠生產之空氣長槍，型號分別為一八八型、口徑四點五ｍ
    ｍ，八五六型、口徑四點五ｍｍ，八四０型、口徑四點五ｍｍ，ＲＥＤＲＹＤＥ
    Ｒ型、口徑四點五ｍｍ，另美國ＣＲＯＳＭＡＮ廠生產者則為空氣手槍，型號為
    一三七七型、口徑四點五ｍｍ，及一三八九型、口徑四點五ｍｍ，除其中八四０
    型之空氣長槍，因機械損壞，認不具殺傷力外，其餘空氣槍經測試結果，其單位
    面積發射動能均在每平方公分十八點六三焦身以下，應認不具殺傷力，亦有該局
    八十八年十二月八日型鑑字第一二七四五三號鑑驗通知書乙份在卷可按（見本院
    卷一第八十三頁、第八十四頁），是此部分之槍械，即非槍砲彈藥刀械管制條例
    所稱之槍砲，亦非懲治走私條例公告管制物品項目及其數額甲項管制進出口物品
    項下所稱之槍械，尚與修正前懲治走私條例第二條第一項之私運管制物品進口罪
    、槍砲彈藥刀械管制條例第八條第一項之運輸空氣槍罪之構成要件有間。因公訴
    人認此部分前開有罪部分，為裁判上一罪，爰不另為無罪之諭知，附此敘明。
五、原審以被告庚○○、己○○、乙○○、丙○○四人所犯罪証明確，據以論科固非
    無見，惟查：槍砲彈藥刀械管制條例及懲治走私條例修正公布後，原審未及比
    較新舊法，以適用最有利於被告等四人之法律論處，尚有未洽。被告乙○○既
    已出資一百萬元購買空氣槍，又至美國洽購槍枝進口事宜，為共同正犯，原審誤
    為幫助犯，亦有未合。被告庚○○、己○○、乙○○等兩次自美國運輸槍械進
    口，為連續犯，原審誤為單純一罪，也有未當。在庚○○住處查獲之手持無線
    電台等十三件物品，檢察官聲請宣告沒收，原審未宣告沒收，亦未說明何以不用
    沒收之理由，自有疏漏。被告等走私大量槍械進口，情節重大，自不宜宣告緩
    刑，原審對乙○○、丙○○宣告緩刑，均嫌欠妥；又甲○○與本案並無共犯關
    係，原審認其為共同正犯，亦有未合；第二次走私進口之空氣槍，除型號為八
    五六型者外，餘均不具殺傷力，已如前述，原審均認具殺傷力，亦有違誤；本件
    被告庚○○、己○○、乙○○、丙○○上訴意旨均空言否認犯罪，分別陳詞指摘
    原判決失當，固無理由，惟檢察官上訴意旨認原審認乙○○為幫助犯及對乙○○
    、丙○○諭知緩刑，亦未論被告等為連續犯不當，則非全無理由，惟原判決既有
    可議，自屬無可維持，應由本院將原判決關於被告庚○○、己○○、乙○○、丙○○部分予以撤銷改判。爰審酌上開被告等四人之品行，犯罪之動機、目的、方
    法、所生危害及犯罪後態度等一切情狀，分別量處如主文第二、三項所示之刑，
    以示懲儆。
六、扣案之前開空氣槍、彈，已分經財政部高雄及基隆關稅局為處分沒入，有各該局
    處分書一紙在卷可憑，自不另為重複沒收之諭知。至在被告庚○○住處查扣得手
    持無線電十台、車裝台無線電一台、無線電固定台一台、無線電電源供給器一台
    、紅外線瞄準器一具、傳真文件一張、槍枝說明書七本等物，均與本件犯罪無關
    ，且非應沒收之違禁物，自不得於本案宣告沒收。公訴意旨聲請宣告沒收，尚有
    未合，併此說明。
七、據上論斷，應依刑事訴訟法第三百六十九條第一項前段、第三百六十四條、第二
    百九十九條第一項前段、修正前行為時懲治走私條例第二條第一項、修正前行為
    時槍砲彈藥刀械管制條例第八條第一項、第十一條第一項，刑法第十一條前段、
    第二條第一項但書、第二十八條、第三十條、第五十六條、第五十五條、罰金罰
    鍰提高標準條例第一條前段，判決如主文。
本案經檢察官蔡薰慧到庭執行職務。
中    華    民    國    八十九     年         七       月       七      日
                                    臺灣高等法院刑事第十六庭
                                        審判長法  官  許  增  男
                                              法  官  施  俊  堯
                                              法  官  黃  鴻  昌
右正本證明與原本無異。
如不服本判決應於收受送達後十日內向本院提出上訴書狀，其未敘述上訴之理由者並
得於提起上訴後十日內向本院補提理由書（均須按他造當事人之人數附繕本）。
                                              書記官  黃  千  鶴
中    華    民    國    八十九     年         七       月       十      日
附錄本案論罪科刑法條全文：
修正前行為時懲治走私條例第二條第一項：
私運管制物品進口、出口逾公告數額者，處七年以下有期徒刑，得併科七千元以下罰
金。


司法院資訊處製作；財團法人民間司法改革基金會備份。
